# 求助陈版主和大伙儿，关于试运行阶段的存货是否需要计提跌价准备

提问人：李小四 212 时间：2019-10-30 06:30:23
化工行业，生产设备试运行一般有 1 年时间，在试运行阶段，就会有存货的收发、销售，这期间存货需要计提跌价准备么？因为生产设备还未转固，如果计提跌价准备，这跌价准备需要转入 “在建工程”科目，转固时，若跌价还未转回，就会影响固定资产原值，后期跌价转回或转销又该如何处理呢？

回答人：chenyiwei
一般情况下，在建工程达到预定可使用状态之前试生产产出的可对外销售的产品，应按产出时的可变现净值转出到其他流动资产（实务中也有转入存货的，但不符合准则原意），并冲减在建工程成本。后续其市价下跌时，或者最终出售价格与当初转出的成本之间的差异，应计入损益，不再调整在建工程成本。所以跌价准备转入在建工程科目的做法是不恰当的。